【裁判字號】    91,易,4210
【裁判日期】    920319
【裁判案由】    毒品危害防制條例
【裁判全文】
臺灣高雄地方法院刑事判決                        九十一年度易字第四二一號
    公  訴  人  臺灣高雄地方法院檢察署檢察官
    被      告  甲○○
右被告因違反毒品危害防制條例案件，經檢察官提起公訴（九十一年度毒偵字第六五
二四號），本院判決如左：
    主  文
甲○○施用第二級毒品，累犯，處有期徒刑捌月。
    事  實
一、甲○○前於民國八十七年間，因施用毒品案件，經本院於八十七年六月一日，以
    八十七年度毒聲字第九二號裁定送觀察、勒戒後，認有繼續施用毒品之傾向，由
    本院於同年六月二十二日，以八十七年度毒聲字第四八四號裁定，令入戒治處所
    施以強制戒治，並於八十八年六月三十日執行強制戒治期滿，由臺灣高雄地方法
    院檢察署檢察官於同年七月九日，以八十八年度戒毒偵字第五一號為不起訴處分
    確定。復於九十年間，因施用毒品案件，經本院於九十年六月十三日，以九十年
    度毒聲字第三七二○號裁定送強制戒治，於戒治期間其成效經評定為合格，無繼
    續戒治之必要，經本院於九十年十一月三十日，以九十年度毒聲字第七一九六號
    裁定停止戒治，所餘戒治期間並付保護管束，而其所犯施用毒品案件，經本院於
    九十年九月十日，以九十年度易字第三一四八號判處有期徒刑六月確定。又甲○
    ○於八十六年間因違反違反麻醉藥品管理條例案件，經本院於八十六年九月三日
    ，以八十六年度易字第四八五一號判處有期徒刑三月確定，於同年十一月二十三
    日執行完畢。詎甲○○仍不知悔改，又基於施用第二級毒品安非他命之犯意，於
    前開保護管束期間之九十一年九月十日晚上某時許，在其位於高雄縣田寮鄉三和
    村崁下一七號住處，以將安非他命置放在玻璃球吸食器內，其上覆以鋁箔紙下用
    火燒烤加熱後再吸食其霧化氣體之方式，施用第二級毒品安非他命一次。嗣為警
    於九十一年九月十一日二十一時許，在高雄縣田寮鄉○○村○○路二號前查獲，
    始悉上情。
二、案經高雄縣政府警察局湖內分局報告臺灣高雄地方法院檢察署檢察官偵查起訴。
    理  由
一、訊據被告甲○○對右揭施用第二級毒品安非他命之事實，坦承不諱，且查：
（一）被告於九十一年九月十一日經採集之尿液送驗結果，確呈甲基安非他命陽性反
      應等情，有高雄縣政府警察局湖內二分局崇德派出所煙毒、麻藥案件嫌犯代號
      與真實姓名對照表（代號一六三）、高雄縣政府衛生局九十一年九月十九日之
      （九一）煙檢字第一五二九號煙毒尿液檢驗成績書各一紙可憑，前開尿液經本
      院送高雄醫學大學附設中和紀念醫院複驗結果，雖呈安非他命及甲基安非他命
      陰性反應，惟高雄醫學大學附設中和紀念醫院對於安非他命及甲基安非他命陽
      性判斷標準較高雄縣衛生局為嚴格（前者域值為安非他命>=500ng/ml或甲基安
      非他命>=500ng/ml且安非他命>= 200ng/ml，後者域值為甲基安非他命>=300
      ng/ml），是高雄縣衛生局之檢驗結果足採為不利於被告認定之依據，足認被
      告確有施用第二級毒品安非他命之行為無訛。
（二）按甲基安非他命經口服投與後，約百分之七十於二十四小時內自尿液中排出，
      其尿液內甲基安非他命成分之檢出，與其投與甲基安非他命方式、投與量、個
      人體質、採尿時間、檢測儀器之精密有關，通常採尿液是否呈陽性反應，應以
      投與後二十四小時所採為宜，此業經行政院衛生署藥物食品檢驗局以（八○）
      藥檢壹字第○四四九四二號函釋明確，足認被告自白稱其於九十一年九月十日
      晚上某時許，在其前揭住所，有施用安非他命一次之犯行，核與事實相符，堪
      可採信。
（三）被告於八十七年間，因施用毒品案件，經本院於八十七年六月一日，以八十七
      年度毒聲字第九二號裁定送觀察、勒戒後，認有繼續施用毒品之傾向，由本院
      於同年六月二十二日，以八十七年度毒聲字第四八四號裁定，令入戒治處所施
      以強制戒治，並於八十八年六月三十日執行強制戒治期滿，由臺灣高雄地方法
      院檢察署檢察官於同年七月九日，以八十八年度戒毒偵字第五一號為不起訴處
      分確定。復於九十年間，因施用毒品案件，經本院於九十年六月十三日，以九
      十年度毒聲字第三七二○號裁定送強制戒治，於戒治期間其成效經評定為合格
      ，無繼續戒治之必要，經本院於九十年十一月三十日，以九十年度毒聲字第七
      一九六號裁定停止戒治，所餘戒治期間並付保護管束，其所犯施用毒品案件，
      經本院於九十年九月十日，以九十年度易字第三一四八號判處有期徒刑六月確
      定之事實，有上開不起訴處分書、判決書及臺灣高等法院被告全國前案紀錄表
      與臺灣高雄地方法院檢察署刑案資料查註記錄表各一份在卷可稽。其三犯毒品
      危害防制條例第十條之罪，所為與毒品危害防制條例第二十三條第二項之規定
      相符，應予依法論科。
二、按犯毒品危害防制條例第十條之罪，經觀察勒戒後，有繼續施用毒品之傾向者，
    應由檢察官聲請法院裁定令入戒治處所施以強制戒治，強制戒治期滿或交付保護
    管束期滿，應由檢察官為不起訴處分。經不起訴處分後五年內再犯第十條之罪，
    即不適用前項之規定（即應由檢察官偵查起訴），毒品危害防制條例第二十三條
    第二項定有明文。又安非他命為毒品危害防制條例第二條第二項第二款所明定之
    第二級毒品，故核被告所為，係犯同條例第十條第二項之施用第二級毒品罪。被
    告持有第二級毒品進而施用，其持有之低度行為，應為施用之高度行為所吸收，
    不另論罪。被告前於八十六年間因違反麻醉藥品管理條例案件，經本院於八十六
    年九月三日，以八十六年度易字第四八五一號判處有期徒刑三月確定，並於同年
    十一月二十三日執行完畢，有臺灣高等法院被告全國前案紀錄表在卷可按，於五
    年內再犯最重本刑為有期徒刑以上之本罪，為累犯，依刑法第四十七條之規定加
    重其刑。爰審酌被告前因違反毒品危害防制條例案件，經送強制戒治及本院論罪
    科刑後，仍未能徹底戒絕毒品，再犯本件施用毒品罪，顯見其無戒毒悔改之意，
    惟念其施用足以導致精神障礙、性格異常，甚至造成生命危險之毒品，乃戕害一
    己之身體健康，所為尚未害及他人及其犯後坦承犯行等一切情狀，量處如主文所
    示之刑。
三、公訴人認被告於九十一年九月十一日二十二時三十分許起回溯二十四小時內之某
    時止，有施用第二級毒品之犯行，惟經本院查明後，被告係於同年月十日晚上某
    時施用第二級毒品，犯罪時間與公訴人起訴所指犯罪時間，並無歧異，附此敘明
    。
據上論斷，應依刑事訴訟法第二百九十九條第一項前段，毒品危害防制條例第十條第
二項，刑法第十一條前段、第四十七條，判決如主文。
本案經檢察官陳俊宏到庭執行職務。
中      華      民      國    九十二    年      三      月     十九     日
                                  臺灣高雄地方法院刑事第二庭
                                        審判長法官  莊崑山
                                              法官  葉啟洲
                                              法官  曾鴻文
右正本證明與原本無異。
如不服本判決，應於判決送達後十日內，向本院提出上訴狀。
                                            書記官    王高山
中    華    民    國      九十二      年      三      月      十九      日


司法院資訊處製作；財團法人民間司法改革基金會備份。
